【裁判字號】    99,台上,6242
【裁判日期】    991014
【裁判案由】    妨害性自主等罪
【裁判全文】
最高法院刑事判決            九十九年度台上字第六二四二號
上  訴  人  甲○○
上列上訴人因妨害性自主等罪案件，不服台灣高等法院中華民國
九十九年八月四日第二審判決（九十九年度上訴字第八三八號，
起訴案號：台灣台北地方法院檢察署九十八年度偵字第三九四０
號），提起上訴，本院判決如下：
    主  文
上訴駁回。
    理  由
一、強制猥褻部分
按刑事訴訟法第三百七十七條規定，上訴於第三審法院，非以判
決違背法令為理由，不得為之。是提起第三審上訴，應以原判決
違背法令為理由，係屬法定要件。如果上訴理由書狀並未依據卷
內訴訟資料，具體指摘原判決不適用何種法則或如何適用不當，
或所指摘原判決違法情事，顯與法律規定得為第三審上訴理由之
違法情形，不相適合時，均應認其上訴為違背法律上之程式，予
以駁回。本件原判決撤銷第一審之不當判決，改判仍論處上訴人
甲○○強制猥褻罪刑，已敘明所憑之證據及認定之理由，並對上
訴人否認犯罪之辯詞，如何不足採信，均依據卷內資料予以指駁
說明，從形式上觀察，並無任何違背法令之處。查原判決依憑上
訴人之部分自白，告訴人Ａ女、證人○○○之指證，財團法人○
○教○○醫院驗傷診斷書、內政部警政署刑事警察局鑑驗書、行
動電話通聯調閱查詢單等證據調查之結果，綜合研判，認定上訴
人與Ａ女共同經營「○○○」卡拉ＯＫ店，見Ａ女身體不適，躺
臥於店內沙發休息，竟違反Ａ女意願，先以身體壓在Ａ女身上，
告以：「妹妹我心情不好，陪我」等語，迨Ａ女掙脫奔向櫃台時
，再將之壓於高椅上強吻得逞，其不顧Ａ女反抗、掙扎，強吻其
嘴唇，並口出穢語，衡諸一般社會通念，客觀上足以引起他人性
慾，主觀上足以滿足自己色慾，原判決論以強制猥褻罪，所為論
斷無違經驗法則及論理法則，自不得指為違法。上訴意旨，對於
原判決究竟如何違背法令，並未依據卷內資料為具體之指摘，徒
憑己見，對於原審採證認事職權之行使，任意爭辯，難謂已符合
首揭法定上訴要件，其上訴違背法律上之程式，應予駁回。
二、強制部分
按刑事訴訟法第三百七十六條所列各罪之案件，經第二審判決者
，不得上訴於第三審法院。上訴人經原判決論處強制罪刑部分（
含毀損不另行諭知無罪部分），核屬刑事訴訟法第三百七十六條
第一款之案件。依前開說明，既經第二審判決，自不得上訴於第
三審法院，上訴人併予提起上訴，為法所不許，亦應駁回。
據上論結，應依刑事訴訟法第三百九十五條前段，判決如主文。
中    華    民    國  九十九  年    十    月   十四   日
                      最高法院刑事第十庭
                          審判長法官  花  滿  堂  
                                法官  黃  正  興  
                                法官  陳  東  誥  
                                法官  林  錦  芳  
                                法官  洪  昌  宏  
本件正本證明與原本無異
                                      書  記  官  
中    華    民    國  九十九  年    十    月   十八   日
                                                      Q

司法院資訊處製作；財團法人民間司法改革基金會備份。
